Considero que soy un artesano de la web, mis conocimientos no solo se basan en el desarrollo web, también tengo conocimientos en la creación de aplicaciones móviles y experiencia gestionando equipos digitales. Tengo la habilidad de adaptarme a cualquier proyecto y mantener una comunicación fluida con mis compañeros de trabajo.

🧺 jonatan@iparraguirre.pro

**%** +51 930 308 970

jonatan.iparraguirre.pro

in in.alle0n

iparraguirrepro

#### **Estudios**

UTP - Universidad Tecnológica del Perú Ing de Sistemas - 2020

Carrera de ingeniería de sistemas en la universidad UTP.

#### **EXPERIENCIAS LABORALES**

### Full Stack Developer / Grupo EBIM

Marzo 2024 - Actualmente

Creación de nuevos componentes en el marketplace de Química Suiza (Catálogo), también en la implementación de la nueva plataforma para registro de establecimientos del DIGEMID, he sido encargado de resolver los errores que tenia el sistema RF de Tailoy.

#### STACK:

Java, Spring Boot, Laravel, AS400, DB2, SQL Server, Angular 17, Angular 15, jQuery, Typescript, HTML5, CSS3, SCSS, Bootstrap, Tailwind, Node.js, Swagger, Figma, Devops, Figma.

- Creación de schemas y mockups para la implementación de los servicios REST.
- Creación de componentes web para los dashboards de la nueva plataforma de Líneas comerciales.
- Creación de componentes web para el catalogo comercial https://www.miquimica.com/.
- Creación de stores con signals.
- Despliegue de los features usando los pipelines de Devops.

## Frontend Developer / Métrica Andina

Setiembre 2023 - Marzo 2024

Creación de componentes standalone para la nueva plataforma de administración, asi como la creación de la página web comercial de Condor Travel y la nueva sección de equipajes dentro del motor de vuelos de Nm Viajes.

# STACK:

Angular 14, Angular 16 Typescript, Javascript, HTML5, CSS3, SCSS, Bootstrap, Azure devOps, .Net core 5, Swagger, VNC, Oracle.

- Desarrollo de la nueva web comercial https://www.condortravel.com/.
- Desarrollo del módulo de beneficios para clientes de Agil.
- Desarrollo de la nueva sección de equipajes dentro de la web del motor de vuelos Nm Viajes: https://www.nmviajes.com/.
- Creación de componentes con angular 16 y material para la nueva plataforma de administración Agil SAT.
- Despliegue en desarrollo y producción de los aplicativos probados y aprobados por el PO.

## Frontend Developer / DevosINC

Marzo 2021 - Setiembre 2023

Mantenimiento y desarrollo de aplicaciones construidas con angular, react y vtex.io, desarrollando el UX para las aplicaciones planificadas por el área de UI.

## STACK:

Angular 14, Angular 16, ReactJS, Vtex.io, Typescript, Javascript, HTML5, CSS3, SCSS, Bootstrap, Ng Material, RxJS, Azure devOps, Firebase, Firebase Functions, Firestore, Algolia.

- Análisis para mejorar el marketplace.
- Creación de componentes en Vtex para agora inkafarma https://inkafarma.pe/agora-club.
- Desarrollo de landing pages con contenido dinámico en contentful.
- Desarrollo de búsqueda predictiva integrando el SDK de algolia.
- Desarrollo del seguimiento de ordenes integrando firestore y firebase functions.
- Desarrollo de la funcionalidad de retiro en tienda.
- Optimización de la carga de productos en el home.
- Optimización del flujo de carga de métodos de pago en el checkout.
- Integración de marcaciones GTAG usando el schema de ecommerce.

# Frontend Developer / Indra

Abril 2022 - Setiembre 2022

Creación e implementación de modulos micro-front en angular para el nuevo sistema de procesos administrativos del gobierno de España, implementación de motores reactivos para la aplicación, consumiendo microservicios desarrollados en Java Spring Boot.

**STACK:** Angular 14, Angular Universal, ReactJS, Karma, Typescript, Javascript, HTML5, CSS3, SCSS, Swagger, Jira, .NET core.

## FullStack Developer / Canvia

Enero 2020 - Marzo 2021

Implementación y documentación de arquitecturas frontend para las aplicaciones en angular y react, creación de los flujos de despliegue continuo en AWS e integración con servicios web creados con .net core y nodejs, apoyo al equipo backend creando servicios REST y Mocks, durante mi trabajo en Canvia participe en proyectos de Alicorp y Edelnor.

#### **STACK:**

Angular 9, Angular 11, Typescript, Javascript, StoreFront, Node.js 12, AWS S3, AWS EC2, HTML5, SCSS, Ng Material, ESlint, GraphQL, GTAG, .NET core 3, GIT, Bootstrap, GTAG, Figma.

- Análisis para mejorar el marketplace.
- Maqueta y creación de componentes según el diseño propuesto.
- Integración con los servicios de Shopify API.
- Integración del API Storefront en el SPA creado en angular.
- Integración de búsqueda predictiva con el API Storefront de Shopify.
- Integración de marcaciones GTAG.
- Publicación de la tienda en una VPS con nginx.

#### Frontend Developer / CSTI Corp

Enero 2019 - Octubre 2019

Creación e implementación de la nueva arquitectura para las aplicaciones en angular, implementación de motores reactivos para la aplicación, consumo de microservicios desarrollados en .net core con almacenamiento on-stage.

#### STACK:

Angular 7, Angular 8, Angular 9, RxJS, Typescript, Javascript, TSlint, Jasmine, HTML5, CSS3, SCSS, Swagger, Ng Material, Bootstrap, Web Workers, .NET core 3.

- Análisis de las necesidades del usuario corporativo.
- Creación de prototipos según las necesidades encontradas.
- Maqueta y creación de componentes según el diseño propuesto.
- Integración con servicios desarrollados en .NET core 3.
- Creación de PWA con angular core.
- Creación de mockups Api Rest con Swagger.

# Frontend Developer / ORBITA CONSULTORES

Marzo 2018 - Noviembre 2018

Creación de arquitectura frontend y desarrollo SPA del aplicativo Mi-Sentinel. Consumiendo servicios REST y elaborando el proceso de carrito de compras, semáforo de riesgo financiero y otros procesos de negocio.

### STACK:

Angular 6, Angular 7, Angular 8, Typescript, Ng Material, Swagger, IIS, .Net core 2, GIT, Figma.

- Maquetación y creación de componentes según el diseño propuesto.
- Integración con servicios REST creados en .NET core.
- Creación de mockups Api Rest con Swagger.
- Creación de PWA con angular core.
- Publicación del proyecto en un servidor IIS.

### FullStack Developer / NABIS DIGITAL

Enero 2016 - Marzo 2018

Desarrollo de arquitecturas para las aplicaciones requeridas por la empresa. Durante mi participación he realizado documentación, planeamiento y análisis de necesidades. Participé en el desarrollo de prototipos de aplicaciones móviles.

## STACK:

Angular JS, Angular 2, Angular 4, Javascript, Typescript, PHP4, PHP5, Laravel, Node.js, MySQL, MongoDB, AWS EC2, Linode, Jenkins, Figma, Bootstrap, Stylus, Node 8.

- Análisis de las necesidades del usuario.
- Documentación de los procesos.
- Diagramación de base de datos SQL.
- Maquetación y creación de componentes con angular y react.
- Desarrollo de servicios con node.js y laravel.
- Creación de pipelines para el despliegue continuo.
- Desarrollo de PWA para el registro de solicitudes de saneamiento.